臺灣板橋地方法院刑事附帶民事訴訟判決
原　　　告　乙○○
被　　　告　甲○○
　　　　　　　　　　（現於臺灣臺北監獄臺北分監執行中）
上列被告因竊盜案件（96年度易字第1697號），經原告提起附帶
民事訴訟請求損害賠償，本院判決如下：
    主      文
被告應給付原告新臺幣壹拾萬柒仟伍佰貳拾元，及自民國九十
六年十月五日起至清償日止，按年息百分之五計算之利息。
本判決得假執行。
    事實及理由
一、原告起訴主張：被告意圖為自己不法之所有，於民國（下同
    ）96年4 月3 日某時許，攜帶其所有客觀上可作為兇器使用
    T 型扳手破壞原告位於臺北縣新莊市○○路63號2 樓之門鎖
    後，無故侵入其內，竊取原告所有之SONYT30 數位相機1 台
    （含1G記憶卡2 張）、SONY筆記型電腦2 部專用滑鼠2 支、
    G 牌手機吊飾、G 牌皮包及MOTO V3i手機1 支等財物，因而
    受有損害，爰依侵權行為之法律關係，請求被告給付新臺幣
    （下同）137,520 元，及自起訴狀繕本送達被告之翌日起至
    清償日止，按年息5%計算之利息等語。
二、被告則以：被告當庭同意原告之請求，僅以現無資力清償等
    語資為抗辯。
三、本院之判斷：
 (一)經查：原告主張之事實，為被告所不爭執，且被告所犯上
     開加重竊盜罪亦經本院96年度易字第1697號刑事判決所是
     認，堪認原告之主張為真實。至被告雖以其目前無能力清
     償為抗辯。然按有無資力償還，乃係執行問題，不得據為
     不負履行義務之抗辯（最高法院19年上字第1733號判例要
     旨參照），是被告上開所辯，自不足採。
 (二)按因犯罪而受損害之人，於刑事訴訟程序得附帶提起民事
     訴訟，對於被告及依民法負賠償責任之人，請求回復其損
     害；其請求之範圍，依民法之規定，刑事訴訟法第487 條
     定有明文。次按因故意或過失，不法侵害他人之權利者，
     負損害賠償責任，民法第184 條第1 項前段亦有明文。查
     被告故意破壞原告之門鎖及竊盜原告所有上開之財物，致
     原告受有損害（已如上述），是原告主張被告應負侵權行
     為損害賠償責任，洵屬正當。再原告請求被告所竊取之SON
     YT30數位相機1 台（1G記憶卡2 張）、SONY筆記型電腦2
     部專用滑鼠2 支，共計金額為136,020 元，而被告破壞門
     鎖修復費用為1,500 元，總計為137,520 元，並提出失竊
     清單及購買憑證為證，而被告對此並不爭執，是原告之請
     求，為有理由，應予准許。
 (三)從而，原告依侵權行為之法律關係，請求被告給付137,520
     元及自96年10月5 日（即起訴狀繕本送達被告之翌日）起
     至清償日止，按年息5%計算之法定遲延利息，為有理由，
     應予准許。
四、本判決所命被告給付之金額未逾500,000 元，應依民事訴訟
    法第389 條第1 項第5 款之規定宣告假執行。另訴訟費用並
    未在刑事訴訟法第491 條準用之列，本院毋庸依職權併為訴
    訟費用之裁判，附此敘明。
五、據上論結，本件原告之訴為有理由，應依刑事訴訟法第502
    條第2 項、第491 條第10款，民事訴訟法第389 條第1 項第
    5 款，判決如主文。
中　　華　　民　　國　　96　　年　　10　　月　　29　　日
       　　　　     刑事第五庭  法  官  潘 長 生
以上正本證明與原本無異。
對於本判決如有不服，應於送達後20日內，敘明上訴理由向本院
提出上訴狀，但非對刑事訴訟之判決有上訴時，不得上訴。
                                書記官　彭 麗 紅
中　　華　　民　　國　　96　　年　　10　　月　　29　　日
